---
title: "Regression der Opferstatistik"
subtitle: "Modul 715 - Statistical Computing"
author: "D'Alessandro David"
date: "`r format(Sys.Date())`"
knit: (function(inputFile, encoding) {
      out_dir <- "./08_Report";
      rmarkdown::render(inputFile,
                        encoding=encoding, 
                        output_file=file.path(dirname(inputFile), out_dir, 'M715_Hausarbeit_DAlessandro_David.html')) })
output:  
  html_document: 
    theme: paper
    css: "./09_Formatierung/stylesheetCaseStudy.css"
bibliography: "./10_Literatur_Quellen/references.bib"
csl: "https://www.zotero.org/styles/apa-with-abstract"
lang: de

##Formatierung
geometry: left=2cm,right=4cm,top=2cm,bottom=2cm

---

```{r setup, include=FALSE}
# globaloptions
knitr::opts_chunk$set(echo = FALSE)

# load libraries

# load datasets

# relevante Funktionen
comma <- function(x) format(x, digits = 2, big.mark = ".", decimal.mark=",")

comma(3452345)
#> [1] "3,452,345"
comma(.12358124331)
```

# Kriminalitässtatistik
https://www.bka.de/DE/AktuelleInformationen/StatistikenLagebilder/PolizeilicheKriminalstatistik/PKS2021/PKSTabellen/KreisOpfertabellen/kreisOpfertabellen_node.html--> Kann verworfen werden

https://www.destatis.de/DE/Themen/Laender-Regionen/Regionales/Gemeindeverzeichnis/Administrativ/04-kreise.html

https://www.destatis.de/DE/Themen/Laender-Regionen/Regionales/_inhalt.html# 

https://www.regionalstatistik.de/genesis/online?operation=statistic&levelindex=0&levelid=1685395020968&code=13111#abreadcrumb 

https://www.regionalstatistik.de/genesis/online?operation=abruftabelleBearbeiten&levelindex=2&levelid=1685395674289&auswahloperation=abruftabelleAuspraegungAuswaehlen&auswahlverzeichnis=ordnungsstruktur&auswahlziel=werteabruf&code=13111-02-02-4&auswahltext=&werteabruf=Werteabruf#abreadcrumb 

Bevölkerung in Gemeinde https://www.regionalstatistik.de/genesis//online?operation=table&code=12411-01-01-4&bypass=true&levelindex=1&levelid=1685395910046#abreadcrumb

Wahlstimmen-nicht sinnvoll https://www.regionalstatistik.de/genesis/online?operation=statistic&levelindex=0&levelid=1685395020968&code=14338#abreadcrumb

Absolventen und Schule^[https://www.regionalstatistik.de/genesis/online?operation=statistic&levelindex=0&levelid=1685395020968&code=21111#abreadcrumb]

***

## Datenbanken zu mehr Inhalt 
- https://www.statistikportal.de/de/gesundheit#datenbanken

- Regionalatlas Deutschland Themenbereich "Soziales" Indikatoren zu "Armutsgefährdung"
  - https://www.regionalstatistik.de/genesis/online?operation=abruftabelleBearbeiten&levelindex=0&levelid=1685530852339&auswahloperation=abruftabelleAuspraegungAuswaehlen&auswahlverzeichnis=ordnungsstruktur&auswahlziel=werteabruf&code=AI-S-02&auswahltext=&werteabruf=Werteabruf#abreadcrumb

- https://www.statistikportal.de/de/arbeitsmarkt#datenbanken

- https://www.regionalstatistik.de/genesis/online?language=de&sequenz=statistikTabellen&selectionname=23111#abreadcrumb

\newpage

***
## Arbeitnehmerentgelte in Kreisen
- https://www.statistikportal.de/de/vgrdl/ergebnisse-kreisebene/einkommen-kreise
- Zitation^[Vgl. @Bankhofer.2008,S. 32]


## Slide with R Output und gut formatierter tabellen ausgabe

```{r cars, echo = TRUE}
knitr::kable(summary(cars),
             caption= "Zusammenfassung von cars")
knitr::kable(head(cars),
             caption="Die ersten 10 Zeilen"
             )

```

## Slide with Plot

```{r pressure}
plot(pressure)
```


### Tabellen
Beispiel | Beispiel2
:---------:|:---------:
Inhalt | spalte2
Spalte1| Inhalt