---
title: "Regression der Opferstatistik"
subtitle: "Modul 715 - Statistical Computing"
author: "D'Alessandro David"
date: "`r format(Sys.Date())`"

output:  
  html_document:
    toc: true
    toc_float: true
    highlight: default 
    theme: paper
    css: "./09_Formatierung/stylesheetCaseStudy.css"
    number_sections: yes
    code_folding:  show #hide
  pdf_document:
    number_sections: yes
    toc: yes
    toc_depth: 3
  word_document:
    toc: yes
    toc_depth: 3
  github_document: default
bibliography: "./10_Literatur_Quellen/references.bib"
csl: "https://www.zotero.org/styles/apa-with-abstract"
lang: de

##Formatierung
geometry: left=2cm,right=4cm,top=2cm,bottom=2cm

knit: (function(inputFile, encoding) {
      out_dir <- "08_Report";
      rmarkdown::render(inputFile,
                        encoding=encoding, 
                        output_file=file.path(dirname(inputFile), out_dir, 'M715_Hausarbeit_Dalessandro_David_400324571.html')) })

---
# Vorwort {.unnumbered}
```{r setup, include=FALSE}
# load libraries from before
#### zuvor geladen:
#library(rmarkdown)
#library(knitr)
#library(bookdown)
#library(yaml)

# globaloptions
knitr::opts_chunk$set(echo = FALSE)

```
<!-- ohne Nummerierung   -->

# Introduction (1 page) {#Chapter1}
***
#	Methodology (4-5 pages): {#Chapter2}
Dieses Kapitel beschreibt und erläutert zum einen die Daten des Bundeskriminalamts ([Sec. 2.1][Dataset of the Federal Criminal Police Office]), sowie, die des Statistischen Bundesamts ([Sec. 2.2][Data set of the Federal Statistical Office]).Die Betrachtung hebt vor allem die relevanten Variablen in dieser Arbeit hervor. Zum anderen zeigt das Kapitel welche Aufbereitungsaufwände ([Sec. 2.3][Data Preparation])notwendig sind, um die Fallzahlen zu modellieren. ([Sec. 2.4][Modeling by using linear regression])

This work uses the 
```{r Bibliotheken, echo=TRUE, message=FALSE, warning=FALSE}
### zu laden für die Bearbeitung
library(tidyverse)
library(dplyr)
library(purrr)
library(base)
library(data.table)
library(devtools)

# load datasets
# Load self scripted functions
#supports the analysis, interpretation and visualization and provides a better understanding of what a function/section do.
source("./00_Skripte/selbstgeschriebeneFunktionen.r", local = knitr::knit_global()) 
#loads the relevant data to the rmd environment
source("./00_Skripte/read_datafiles.r", local = knitr::knit_global())

Beispiel <- caseNumbers_2014[caseNumbers_2014$Crimetype %like% "Diebstahl unter " & caseNumbers_2014$FederalState %like% "echte",]
Diebstähle <- as.numeric(caseNumbers_2014$Casenumbers[caseNumbers_2014$Crimetype %like% "Diebstahl unter" & caseNumbers_2014$FederalState %like% "echte"])
```
##	Dataset of the Federal Criminal Police Office

Der Eintrag "Bund echte Zählung der Tatverdächtigen" ist eine separate Aufführung von Straftaten einer Person, die in verschiedenen Bundesländern registriert wurde. Dies ist ein Sammelposten für mehrfach geführte Zählungen und verhindert, dass die Fälle in einzelnen Bundesländern zu Verzerrungen führen.

So bedeutet, dass in der folgenden Ausgabe \newline
`r knitr::kable(Beispiel)`
\newline

Es wurden demnach `r toString(Diebstähle)` Diebstähle erfasst, die von einer Person in mehreren Bundesländern verübt wurden. Diese werden aber nicht in den jeweils einzelnen Posten der Bundesländer, sondern in diesem Sammelposten geführt.


##	Data set of the Federal Statistical Office
##	Data Preparation
##	Modeling by using linear regression
***
#	Analysis & Results: Plots and tables from the data (3 pages).

***
#	Discussion: anomalies and limitations (0.5 - 1 page).
***
#	Conclusion: findings and implications (0.5 - 1 page).

# Kriminalitässtatistik 


***

## Datenbanken zu mehr Inhalt 



***
## Arbeitnehmerentgelte in Kreisen
- https://www.statistikportal.de/de/vgrdl/ergebnisse-kreisebene/einkommen-kreise
- Zitation^[Vgl. @Bankhofer.2008,S. 32]


## Slide with R Output und gut formatierter tabellen ausgabe

```{r cars, echo = TRUE}
knitr::kable(summary(cars),
             caption= "Zusammenfassung von cars")
knitr::kable(head(cars),
             caption="Die ersten 10 Zeilen"
             )

```

## Slide with Plot 

```{r pressure}
plot(pressure)
```


### Tabellen
Beispiel | Beispiel2
:---------:|:---------:
Inhalt | spalte2
Spalte1| Inhalt

## Interaktive Tabs {.tabset}

Sie können verschiedene Daten oder Inhalte in interaktiven Registerkarten anzeigen, indem Sie das Attribut ```.tabset``` hinter dem Namen eines Abschnitts hinzufügen, wie z.B. ```## Interaktive Registerkarten {.tabset}```. Dies bewirkt, dass alle folgenden Unterabschnitte wie ```### Cars rows 1-5``` als Tabs erscheinen:

### Cars Zeilen 1-5 {-}

```{r cars row1-5, echo=FALSE}
knitr::kable(
cars[1:5,]
)
```

###  Cars Zeilen 6-10 {-}

```{r cars row6-10, echo=FALSE}
knitr::kable(
cars[6:10,]
)
```

### Car Plot {-}
```{r cars plot in tabs, echo=FALSE, fig.height = 3}
plot(cars)
```

# Info zu geladenen Paketen
```{r Sessioninformationen laden}
## Gewährleistet Nachvollziehbarkeit in den geladenen Packeten
sessionInfo()
names(sessionInfo())
sessionInfo()[4]

```

# References
Zitate von Quellcode mit Urheber oder Gitrepository angeben oder den link