---
title: "Regression der Opferstatistik"
subtitle: "Modul 715 - Statistical Computing"
author: "D'Alessandro David"
date: "`r format(Sys.Date())`"

output:  
  html_document:
    toc: true
    toc_float: true
    highlight: default 
    theme: paper
    css: "./09_Formatierung/stylesheetCaseStudy.css"
    number_sections: yes
    code_folding:  show #hide
  pdf_document:
    number_sections: yes
    toc: yes
    toc_depth: 3
  word_document:
    toc: yes
    toc_depth: 3
  github_document: default
bibliography: "./10_Literatur_Quellen/references.bib"
csl: "https://www.zotero.org/styles/apa-with-abstract"
lang: de

##Formatierung
geometry: left=2cm,right=4cm,top=2cm,bottom=2cm

knit: (function(inputFile, encoding) {
      out_dir <- "08_Report";
      rmarkdown::render(inputFile,
                        encoding=encoding, 
                        output_file=file.path(dirname(inputFile), out_dir, 'M715_Hausarbeit_Dalessandro_David_400324571.html')) })

---
# Vorwort {.unnumbered}
```{r setup, include=FALSE}
# load libraries
#### zuvor geladen:
#library(rmarkdown)
#library(knitr)
#library(bookdown)
#library(yaml)

# globaloptions
knitr::opts_chunk$set(echo = FALSE)

### zu laden für die Bearbeitung
library(tidyverse)
library(feather)

# load datasets


# Load self scripted functions
source("./00_Skripte/selbstgeschriebeneFunktionen.r", local = knitr::knit_global()) #supports the analysis, interpretation and visualization and provides a better understanding of what a function/section do.
source("./00_Skripte/inputDataSets.r", local = knitr::knit_global())

```
<!-- ohne Nummerierung   -->



# Introduction (1 page) {#Chapter1}

***
#	Methodology (4-5 pages): {#Chapter2}
Dieses Kapitel beschreibt und erläutert zum einen die Daten des Bundeskriminalamts ([Sec. 2.1][Dataset of the Federal Criminal Police Office]), sowie, die des Statistischen Bundesamts ([Sec. 2.2][Data set of the Federal Statistical Office]).Die Betrachtung hebt vor allem die relevanten Variablen in dieser Arbeit hervor. Zum anderen zeigt das Kapitel welche Aufbereitungsaufwände ([Sec. 2.3][Data Preparation])notwendig sind, um die Fallzahlen zu modellieren. ([Sec. 2.4][Modeling by using linear regression])

##	Dataset of the Federal Criminal Police Office

##	Data set of the Federal Statistical Office
##	Data Preparation
##	Modeling by using linear regression
***
#	Analysis & Results: Plots and tables from the data (3 pages).

***
#	Discussion: anomalies and limitations (0.5 - 1 page).
***
#	Conclusion: findings and implications (0.5 - 1 page).

# Kriminalitässtatistik 


***

## Datenbanken zu mehr Inhalt 



***
## Arbeitnehmerentgelte in Kreisen
- https://www.statistikportal.de/de/vgrdl/ergebnisse-kreisebene/einkommen-kreise
- Zitation^[Vgl. @Bankhofer.2008,S. 32]


## Slide with R Output und gut formatierter tabellen ausgabe

```{r cars, echo = TRUE}
knitr::kable(summary(cars),
             caption= "Zusammenfassung von cars")
knitr::kable(head(cars),
             caption="Die ersten 10 Zeilen"
             )

```

## Slide with Plot 

```{r pressure}
plot(pressure)
```


### Tabellen
Beispiel | Beispiel2
:---------:|:---------:
Inhalt | spalte2
Spalte1| Inhalt

## Interaktive Tabs {.tabset}

Sie können verschiedene Daten oder Inhalte in interaktiven Registerkarten anzeigen, indem Sie das Attribut ```.tabset``` hinter dem Namen eines Abschnitts hinzufügen, wie z.B. ```## Interaktive Registerkarten {.tabset}```. Dies bewirkt, dass alle folgenden Unterabschnitte wie ```### Cars rows 1-5``` als Tabs erscheinen:

### Cars Zeilen 1-5 {-}

```{r cars row1-5, echo=FALSE}
knitr::kable(
cars[1:5,]
)
```

###  Cars Zeilen 6-10 {-}

```{r cars row6-10, echo=FALSE}
knitr::kable(
cars[6:10,]
)
```

### Car Plot {-}
```{r cars plot in tabs, echo=FALSE, fig.height = 3}
plot(cars)
```

# Info zu geladenen Paketen
```{r Sessioninformationen laden}
## Gewährleistet Nachvollziehbarkeit in den geladenen Packeten
sessionInfo()
names(sessionInfo())
sessionInfo()[4]

```

# References